---
title: "Teori Kependudukan"
author: "Toni Andreas Susanto"
date: "8/15/2022"
output: 
  rmdformats::readthedown:
    theme: cosmo
    highlight: tango
    df_print: paged
    number_sections: true
    
---

```{r setup, include=FALSE}
knitr::opts_chunk$set(echo = TRUE)
```

# Source Data

- Data lingkup Indonesia dari [BPS](https://www.bps.go.id/indicator/12/2131/1/jumlah-penduduk-hasil-sp2020-menurut-wilayah-dan-jenis-kelamin.html) 

- Data lingkup Global dari [World Population Review](https://worldpopulationreview.com/)

# Library

## Install Libraries

Tanda pagar `#` bisa dihapus apabila belum mendonwload pustaka, ketika sudah selesai mendonwload bisa di kasih pagar lagi agar tidak terdonwload ulang kembali.

```{r message=FALSE, warning=FALSE}
# remotes::install_github('JohnCoene/echarts4r.maps')
# install.packages(tidyverse)
# install.packages(echarts4r)
# install.packages("remotes")
# install.packages(echarts4r.maps)
# install.packages(readxl)
# install.packages(htmlwidgets)
# install.packages(janitor)
```

## Import Libraries

```{r message=FALSE, warning=FALSE}
# Buat baca file excel
library(readxl)

# Pengolahan data
library(tidyverse)
library(janitor)

# Untuk dapatin map dan visualisasi
library(echarts4r)
library(echarts4r.maps)
library(htmlwidgets)
library(highcharter)
library(mapdata)
```


# Map Chart

## Global

### Data Preparation

**Read Data**

```{r}
df <- read.csv("csvData.csv")

# Melihat data
df 
```

**Add New Column**

Membuat kolom baru yang berisi perubahan skala nilai agar memudahkan pembaca. 

`Dari 131000 -> 131K`

```{r}
df$`Population 2020` <- df$pop2020/1000
```


### Visualization

```{r}
plot_map <- 
        df %>%
        e_charts(name) %>% 
        e_map(`Population 2020`, map = "world") %>% 
        e_visual_map(`Population 2020`) %>% 
        e_tooltip(trigger = "item",        
                  formatter = JS("
                                 function(params){return(
                                 '<b>' + params.name
                                 + ':' + '</b>' +
                                 (params.value).toLocaleString('en-US',
                                 {maximumFractionDigits: 2, minimumFractionDigits: 2 })
                                 )}")) %>%
  e_title(text = "Komposisi Populasi Dunia Pada Tahun 2022 (dalam juta)") %>%
  e_theme("vintage")

plot_map
```

## Country (Indonesia)

### Data Preparation

```{r}
# Membaca file Excel
indo <- read_excel("Jumlah Penduduk Hasil SP2020 menurut Wilayah dan Jenis Kelamin.xlsx")

# Menghapus kolom 35
indo <- indo[-c(35),]

# Menormalisasi skala data
indo$Jumlah <- as.numeric(indo$Jumlah)
indo$Jumlah_nor <- indo$Jumlah/1000000

# Melihat Data
indo 
```

### Visualization

```{r}
indo_map <- 
indo %>%
        e_charts(Province) %>%
        em_map("Indonesia") %>%
        e_map(Jumlah_nor, map = "Indonesia") %>% 
        e_visual_map(Jumlah_nor) %>% 
  e_tooltip(trigger = "item",        
                  formatter = JS("
                                 function(params){return(
                                 '<b>' + params.name
                                 + ':' + '</b>' +
                                 (params.value).toLocaleString('en-US',
                                 {maximumFractionDigits: 2, minimumFractionDigits: 2 })
                                 )}")) %>%
  e_title(text = "Komposisi Populasi Indonesia Pada Tahun 2020 (dalam juta)") %>%
  e_theme("vintage")

indo_map
```

# Template Map 

Isi garis ___

```
plot_map <- 
        # ------------- Membuat map ---------------------
        df %>%
        e_charts(______) %>%  
        e_map(______, map = "____") %>% 
        e_visual_map(_____) %>% 
        
        
       # -------------- Membuat Interactive -------------- (G usah diganti)
        e_tooltip(trigger = "item",        
                  formatter = JS("
                                 function(params){return(
                                 '<b>' + params.name
                                 + ':' + '</b>' +
                                 (params.value).toLocaleString('en-US',
                                 {maximumFractionDigits: 2, minimumFractionDigits: 2 })
                                 )}")) %>%
      # -------------- Ganti Judul --------------------
  e_title(text = "World Population Composition (In Milions)") %>%
  
  
      # ------------- Ganti tema ------------- (Refrensi opsi tema dibawah)
  e_theme("vintage")

plot_map

```

# Line Chart

## Data Preparation

```{r}
df_line <- 
df %>% arrange(-pop2022) %>% 
  head(5)

df_line$cca2 <- NULL

df_line <-as.data.frame(t(df_line)) %>% row_to_names(row_number = 1)
```

```{r}
df_line_ok <- readxl::read_excel("data_ok.xlsx")

df_line_ok <- 
df_line_ok %>% mutate(
 China = as.numeric(China),
 India = as.numeric(India),
`United States` = as.numeric(`United States`),
 Indonesia = as.numeric(Indonesia),
 Pakistan = as.numeric(Pakistan)
) %>% arrange(Period)
```

## Visualization

```{r}
hc <- highchart() %>%
      hc_xAxis(categories = df_line_ok$Period) %>% 
hc_chart(type = "line") %>%
    hc_title(text = "Tren Pertumbuhan Penduduk Top 5 Negara",
             align = "center",
             style = list(color = "black", useHTML = TRUE)) %>%
    hc_subtitle(text = "Period 1970 - 2050",
                align = "center",
                style = list(color = "black", useHTML = TRUE)) %>%
    hc_add_series(data = df_line_ok$China, name = "China") %>%
    hc_add_series(data = df_line_ok$India, name = "India") %>%
    hc_add_series(data = df_line_ok$`United States`, name = "United States") %>% 
    hc_add_series(data = df_line_ok$Indonesia, name = "Indonesia") %>% 
    hc_add_series(data = df_line_ok$Pakistan, name = "Pakistan") %>% 
    hc_yAxis(labels = list(format = "{value:,.0f}")) %>% 
    hc_colors(c("red","blue","green","purple","brown")) %>% 
    hc_tooltip(enabled = TRUE, pointFormat = "{point.y:,.2f}") %>% 
    hc_add_theme(hc_theme_ffx())

hc
```


Refrensi Tema

https://echarts4r.john-coene.com/reference/theme.html

